---
title: "Anàlisi de Videojocs"
author: "Marc Mas"
date: "2026-02-03"
output: 
html_document: 
css: estils.css
---

# Introducció

Aquest document analitza un conjunt de dades de videojocs.

```{r setup, include=FALSE}
games <- read.csv("Video_Games.csv")
```

# Exploració inicial

```{r}
head(games)
summary(games)
str(games)
names(games)
unique(games$Genre)
unique(games$Platform)
```

# Columnes a Factors

```{r}
games$Genre <- as.factor(games$Genre)
games$Platform <- as.factor(games$Platform)
levels(games$Genre)
levels(games$Platform)
```

```{r}
library(ggplot2)
```

```{r}
ggplot(games, aes(x = Genre)) + geom_bar(fill = "red") + 
  theme(axis.text.x = element_text(angle = 45, vjust = 0.5, hjust=1))  
```

```{r}
any_naixement <- 2007   # Canvia-ho pel teu any
games_year <- subset(games, Year_of_Release == any_naixement)
```

```{r}
games_regions <- rbind(
  data.frame(Genre = games_year$Genre, region = "NA",    Sales = games_year$NA_Sales),
  data.frame(Genre = games_year$Genre, region = "EU",    Sales = games_year$EU_Sales),
  data.frame(Genre = games_year$Genre, region = "JP",    Sales = games_year$JP_Sales),
  data.frame(Genre = games_year$Genre, region = "Other", Sales = games_year$Other_Sales)
)
```


# Conclusions:

## Que has descobert?:

Per començar, que les consoles com la DS o la PS2 van tenir molts més jocs que altres

```{r}
ggplot(games, aes(x = Platform)) + geom_bar() +
  theme(axis.text.x = element_text(angle = 90, vjust = 0.5, hjust=1)) + 
  labs(
    title = paste("Jocs per Plataforma"),
    x = "Plataforma",
    y = "Vendes (milions)"
  )

```

També podem veure com hi ha una relació entre la puntuació d'un joc i les ventes del jocs

```{r}
ggplot(games, aes(x = Critic_Score, y = Global_Sales)) + geom_point()
```
 

## Quina regió domina segons gènere?

```{r}
ggplot(games_regions, aes(x = Genre, y = Sales)) +
  geom_bar(stat = "summary", fun = "sum", fill = "steelblue") +
  facet_wrap(~ region) +
  theme_minimal() +
  theme(axis.text.x = element_text(angle = 90, vjust = 0.5, hjust=1))+
  labs(
    title = paste("Vendes per gènere i regió (any", any_naixement,")"),
    x = "Gènere",
    y = "Vendes (milions)"
  )
```

| Acció | Aventura | Lluita | Plataformes | Puzzle | Carreres | RolePlay | Shooter | Simulador | Sports | Estrategia
|-----------|-----------|-----------|-----------|-----------|-----------|-----------|-----------|-----------|-----------|-----------|
| NA | NA | NA | NA | EU | EU | NA | NA | NA | NA | JP


## Hi ha diferències entre regions?

Podem veure que els americans tenen una gran majoria de compres de jocs d'acció, mentres que els Japonesos compren més jocs de Role-Play
També hi ha una majoria nortamericana als Shooters i jocs d'esports
També podem veure com els Europeus i Japonesos tenen més varietat de jocs, i com hi ha menys ventes ja que hi ha menys persones que juguen videojocs, això tambè ens indica que aquests són més calmats que els Americans

## Què t’ha sorprès?

Principalment, la gran difèrencia de jocs entre plataformes, sobretot el gran lideratge de la PS2 i DS, ja sabia que eren molt populars, però no que hi haguès tanta disparitat entre plataformes
